臺灣士林地方法院刑事裁定　　　　　　　 96年度聲字第585號
聲　請　人　甲○○
上列聲請人因貪污等案件，聲請回復原狀，本院裁定如下：
    主  文
聲請駁回。
    理  由
一、按非因過失，遲誤上訴、抗告或聲請再審之期間，於其原因
    消滅後5 日內，得聲請回復原狀，刑事訴訟法第67條第1 項
    定有明文。又聲請回復原狀，依法本以當事人非因過失不能
    遵守期限者為限，所謂非因過失，係指逾期之緣由非可歸責
    於當事人而言，若其不能遵守期限係由於自誤，即不能謂非
    過失，最高法院著有21年抗字第169 號判例可資參照。是本
    件聲請人對於遲誤上訴期間聲請本院回復原狀，自應以聲請
    人非因自身過失致遲誤上訴期間為其前提要件。末按回復原
    狀，以當事人本有不能遵守期限之情形為前提，如因法院未
    履行送達判決程序，以致上訴期限無從進行者，自不發生回
    復原狀問題，最高法院22年上字第1371號判決要旨亦可參照
    。
二、聲請意旨略以：聲請人於民國96年3 月23日已自原居住之臺
    北市○○路238 號4 樓，搬遷至桃園縣楊梅鎮○○路○ 段15
    6 巷16號，並於96年4 月25日完成戶口遷移，然郵差因未能
    會晤本人，乃將判決書送往聲請人原居住地附近、原由聲請
    人經營之記安食府代收，但該小吃店已於95年8 月間頂讓予
    他人，該處代收之人即以受讓時取得之聲請人小章代本人簽
    收，也未將判決書轉交予本人，迄96年5 月11日始知判決書
    已寄出，致遲誤上訴期間，爰依刑事訴訟法第68條規定聲請
    回復原狀等語。
三、經查：聲請人於96年4 月25日始由臺北市○○路238 號4 樓
    遷入桃園縣楊梅鎮○○路○ 段156 巷16號，有聲請人所提出
    之戶籍謄本在卷可憑。又本院判決書於96年3 月30日向聲請
    人原住所地為送達，且經送達人在送達方法欄內「已將文書
    付與應受送達人」、「本人（簽名蓋章或按指印）」前劃ˇ
    號選記，復有「甲○○」之印文蓋於「本人（簽名蓋章或按
    指印）」欄內，有本院送達證書在卷可憑（見本院卷(五)第27
    3 頁），故本院判決書於送達聲請人時，聲請人之戶籍既未
    遷徙，聲請人復疏未向本院就其應受送達之處所有所聲明，
    從而本院判決書向聲請人原住所地為送達，實屬有據。聲請
    人遲誤上訴期間顯因其自身過失所致。至聲請人所陳稱：送
    達人係將判決書送至其已於95年8 月間頂讓予他人之小吃店
    ，經該小吃店內人員持其小章簽收等節，惟小吃店人員是否
    確有未經聲請人同意，擅用聲請人印章蓋用於送達證書上以
    表示聲請人本人收受判決之情，聲請人除僅空言陳明，並未
    舉證以實其說外，況查聲請人就此應係爭執本件判決書是否
    合法送達，而發生送達之效力，此係涉及上訴期間如何計算
    ，揆諸前揭說明，尚不發生回復原狀問題。是聲請人依據刑
    事訴訟法第68條規定向本院聲請回復原狀，亦屬無據。綜上
    所述，聲請人之聲請並無理由，其回復原狀之聲請，於法不
    合，應予駁回。
據上論斷爰依刑事訴訟法第69條第1項前段裁定如主文。
中　　華　　民　　國　　96　　年　　5 　　月　　23　　日
                  刑事第二庭審判長法  官    謝靜恒
                                  法  官    高雅敏
                                  法  官    許碧惠
以上正本證明與原本無異。
如不服本裁定，應於裁定送達後5 日內，向本院提出抗告狀。
                                  書記官    徐仁豐
中　　華　　民　　國　　96　　年　　5 　　月　　23　　日
